# 关于股改

提问人：bestxulin 时间：2013-05-07 22:02:43
请问，如果有限公司账面仍有未弥补亏损，能否整体改制为股份有限公司？有法律障碍吗？

回答人：chenyiwei
回复 bestxulin 的帖子
没有规定此时不能股改。因为有限责任公司变更为股份有限公司是以经审计的账面净资产整体折股，因此某个股东权益项目的负数不一定会影响到股改的全局。如果原有限责任公司的留存收益为负数，但资本公积余额较大，则折合的股份有限公司股本数不一定要小于原有限公司的实收资本。但是，如果因为累计亏损导致基准日原有限公司净资产小于实收资本，则折合股本数也应小于原有限公司的实收资本，此时需按减资程序处理。

提问人：huilai1980 时间：2014-02-11 18:05:54
"如果原有限责任公司的留存收益为负数，但资本公积余额较大，则折合的股份有限公司股本数不一定要小于原有限公司的实收资本。"这个是否为资本公积补亏，是否违反公司法

回答人：chenyiwei
这个问题一直有争议。我的观点是这种情况属于公司组织形式变更过程中以原有限公司的整体净资产折股，股份有限公司净资产中的明细项目与原有限公司净资产中的明细项目并不存在一一对应关系，所以不能算作资本公积补亏